# 问大家现金流量表问题

提问人：中介小兵 时间：2015-01-24 10:52:24
对于计入“递延收益”的政府，主表经营活动计入“收到的其他”，因为不影响利润表科目，但影响经营现金流，应该在附表做如何调整？

回答人：chenyiwei
在补充资料中，可通过“其他”项目进行调整。

提问人：中介小兵 时间：2015-01-24 13:29:47
非常感谢您。刚才查看了您编写的“计学撮要”，专门提到“递延收益”的政府补助作为“收到其他与筹资活动有关的现金”，因为“其改变公司资本或债务规模”，对一家重要性水平 1500 万的公司“递延收益”100万，该部分可以作为“收到其他与经营活动有关的现金”吗？ 另外，我还看到“计学撮要”描述“定期存款”现金流量表的烈士，现在企业确实持有至到期，并且确认了利息收入，该部分本金不作为“现金”，利息还是可以作为“收到其他与经营活动有关的现金”吧，因为企业会不断滚存“三个月的定期存款”
非常感谢您^_^

回答人：chenyiwei
1 、与收益相关的政府补助收到时可以作为经营活动，无论是直接计入营业外收入还是暂挂递延收益。但与资产相关的政府补助的收到应属于筹资活动。 2 、不作为现金及现金等价物的定期存款的利息应计入投资活动，与本金一致